臺灣基隆地方法院刑事判決　
111年度易字第200號
公  訴  人  臺灣基隆地方檢察署檢察官
被      告  魏凱勲



上列被告因恐嚇取財等案件，經檢察官提起公訴（109年度偵字
第6078號），被告於準備程序就犯罪事實為有罪之陳述，本院裁
定進行簡式審判程序，並判決如下：
    主  文
魏凱勳共同犯竊盜罪，處有期徒刑肆月，如易科罰金，以新臺幣
壹仟元折算壹日；又共同犯恐嚇取財罪，處有期徒刑陸月，如易
科罰金，以新臺幣壹仟元折算壹日。未扣案犯罪所得新臺幣陸仟
元沒收，於全部或一部不能沒收或不宜執行沒收時，追徵其價額
；應執行有期徒刑玖月，如易科罰金，以新臺幣壹仟元折算壹日
。
    事  實
一、魏凱勳與真實姓名不詳、綽號「WaWa」之成年女子，意圖為
    自己不法之所有，共同基於竊盜之犯意聯絡，由「WaWa」於
    民國109年10月6日，透過臉書MESSENGER通訊軟體，佯稱為
    龔建志之姪女，向龔建志借用帳戶供朋友匯款，並商請龔建
    志提領上開款項後，代為轉交予其友人，龔建志不疑有他而
    允諾。後由魏凱勳於同年月8日12時許，在基隆市○○區○○街0
    0號統一超商巧龍門市前與龔建志見面，並乘坐龔建志駕駛
    之車牌號碼000-0000號自用小客車（下稱本案車輛），前往
    基隆市○○區○○街000號基隆二信百福分社。抵達現場後，龔
    建志先下車至上開分社查看有無款項存入，魏凱勳見本案車
    輛未熄火，竟擅自將該車輛駛離現場，而竊取該車輛得手。
    又再意圖為自己不法之所有，與「WaWa」共同基於恐嚇取財
    之犯意聯絡，由「WaWa」於同日18時許，透過臉書MESSENGE
    R通訊軟體，傳送訊息向龔建志恫稱如不交付新臺幣（下同
    ）6,000元，則要將本案車輛解體變賣，使龔建志心生畏懼
    ，於同日19時27分許，在上開統一超商巧龍門市，匯款6,00
    0元至魏凱勳之中國信託商業銀行帳號000000000000號帳戶
    （下稱中信銀行帳戶）內，然仍未接獲對方返還本案車輛之
    訊息，龔建志遂報警協尋該車輛，嗣於109年10月11日17時3
    0分許，在基隆市○○區○○路0○00號路旁，為警尋獲該車，並
    調閱監視器，始循線查悉上情。
二、案經龔建志訴由基隆市警察局第三分局報告臺灣基隆地方檢
    察署檢察官偵查起訴。
    理  由
壹、程序事項：
　　本件被告魏凱勳所犯係死刑、無期徒刑、最輕本刑為3年以
    上有期徒刑以外之罪，其於準備程序中就被訴事實為有罪之
    陳述（本院卷第100頁），經法官告知簡式審判程序之旨，
    並聽取公訴人、被告之意見後，經本院合議庭裁定由受命法
    官獨任進行簡式審判程序，且依刑事訴訟法第273條之2規定
    ，簡式審判程序之證據調查，不受第159條第1項、第161條
    之2、第161條之3、第163條之1及第164條至第170條規定之
    限制。
貳、實體事項：
一、上揭事實，業據被告於審理時坦承不諱（本院卷第121頁）
    ，核與證人即告訴人龔建志、證人即受理報案之員警林昀諭
    於警詢及偵查中之證述相符（偵卷第17-24、147-149、207-
    209頁），並有臉書MESSENGER通訊軟體對話紀錄、匯款單據
    翻拍照片、監視器畫面照片、本案車輛尋獲照片、基隆市警
    察局車輛尋獲電腦輸入單、贓物認領保管單、車輛詳細資料
    報表、中信銀行帳戶基本資料及交易明細等附卷可稽（偵卷第
    31-41、47、157-191、263-269頁），足認被告上揭出於任
    意性之自白與事實相符。本件事證明確，被告犯行堪以認定
    ，應予依法論科。
二、論罪科刑：
（一）刑法第346條第1項恐嚇取財罪之構成，以犯人所為不法之
      惡害通知達到於被害人，並足以使其心生畏懼而交付財物
      為要件（最高法院45年度台上字第1450號判決意旨參照）
      。被告與「WaWa」以通訊軟體傳送訊息向告訴人龔建志恫
      稱如不交付金錢，則要將本案車輛解體變賣，被告上開言
      語，衡諸社會一般觀念，顯含有如不依指示交付金錢，則
      告訴人失竊之物品將有遭其等拆卸等處分之可能，顯有以
      加害告訴人之財產之不法惡害通知告訴人之意甚明，並確
      使告訴人心生畏懼而匯款至中信銀行帳戶。核被告所為，
      係犯刑法第320條第1項之竊盜罪及同法第346條第1項之恐
      嚇取財罪。
（二）被告與「WaWa」就本案犯行，有犯意聯絡及行為分擔，為
      共同正犯。被告所犯上開2罪間，犯意各別，行為互殊，
      應分論併罰。
（三）起訴意旨雖認被告曾因竊盜、違反毒品危害防制條例等案
      件而受有期徒刑執行完畢，本案應成立累犯等語。參諸最
      高法院110年度台上大字第5660號裁定意旨，本院爰不認
      定被告於本案構成累犯。然本院仍得就被告可能構成累犯
      之前科、素行資料，列為刑法第57條第5款所定犯罪行為
      人之品行之審酌事項，併予敘明。
（四）爰以行為人之責任為基礎，審酌被告不思以正當途徑賺取
      生活所需，竟希冀不勞而獲恣意竊取他人財物，並以上揭
      方式恫嚇告訴人交付贖款，造成告訴人承受身心壓力非輕
      。考量其坦承犯行之犯後態度，並於前案執行完畢後至本
      案行為前，有竊盜、違反毒品危害防制條例等案件經法院
      論罪科刑及執行完畢紀錄，有臺灣高等法院被告前案紀錄
      表在卷可參。兼衡本案所造成之法益侵害程度、被告之犯
      罪動機、目的、手段、於警詢時自承國中肄業之智識程度
      、業工、家庭經濟狀況勉持之生活狀況（偵卷第9頁）等
      一切情狀，分別量處如主文所示之刑，並均諭知易科罰金
      之折算標準，及定其應執行刑暨諭知易科罰金之折算標準
      。
三、告訴人匯入中信銀行帳戶之款項6,000元，已為被告所提領
    ，此據被告於準備程序時供承在卷（本院卷第98頁），屬被
    告恐嚇取財犯行之犯罪所得，且未據扣案，應依刑法第38條
    之1第1項前段、第3項規定宣告沒收，並於全部或一部不能
    沒收或不宜執行沒收時，追徵其價額。至被告所竊得之本案
    車輛，已經員警尋回並發還告訴人，有贓物認領保管單在卷
    可憑（偵卷第41頁），依刑法第38條之1第5項規定，不予宣
    告沒收，附此敘明。
據上論斷，應依刑事訴訟法第273條之1第1項、第299條第1項前
段，判決如主文。
本案經檢察官陳力平提起公訴，檢察官林渝鈞到庭執行職務。
中　　華　　民　　國　　111 　年　　 7  　月 　 4　 　日
                  刑事第三庭  法　官　顏偲凡
以上正本證明與原本無異。
如不服本判決應於收受送達後20日內向本院提出上訴書狀，並應
敘述具體理由；其未敘述上訴理由者，應於上訴期間屆滿後20日
內向本院補提理由書( 均須按他造當事人之人數附繕本) 「切勿
逕送上級法院」。
中　　華　　民　　國　　111 　年　　7 　　月　　4 　　日
                              書記官  李紫君
【附錄論罪法條：】
中華民國刑法第320條
意圖為自己或第三人不法之所有，而竊取他人之動產者，為竊盜
罪，處5年以下有期徒刑、拘役或50萬元以下罰金。
意圖為自己或第三人不法之利益，而竊佔他人之不動產者，依前
項之規定處斷。
前二項之未遂犯罰之。
中華民國刑法第346條
意圖為自己或第三人不法之所有，以恐嚇使人將本人或第三人之
物交付者，處6月以上5年以下有期徒刑，得併科3萬元以下罰金
。
以前項方法得財產上不法之利益或使第三人得之者，亦同。
前二項之未遂犯罰之。